臺灣板橋地方法院刑事判決　　　　　　　96年度易字第1619號
公　訴　人　臺灣板橋地方法院檢察署檢察官
被　　　告　甲○○
上列被告因詐欺案件，經檢察官聲請簡易判決處刑（95年度偵字
第26383號），本院認不宜以簡易判決處刑，改分通常程序審理
，並判決如下：
    主  文
甲○○無罪。
    理  由
一、公訴意旨略以：被告甲○○明知在遠傳電信股份有限公司（
    下稱遠傳電信公司）申辦之行動電話號碼，係電信業者供其
    個人通訊專用，不得租借予他人使用，以免成為他人犯罪工
    具，且能預見其提供行動電話晶片卡予不相識之人使用，可
    能幫助他人為電話詐騙之工具，竟基於幫助之犯意，將其於
    遠傳電信所申請之門號00 00000000 號行動電話之晶片卡，
    以不詳代價，售予年籍、姓名不詳之犯罪集團成員使用，嗣
    該犯罪集團成員於95年5 月24日，由某不詳年籍姓名之成年
    男子自稱財政部人員，以上開行動電話號碼向乙○○佯稱，
    為何接到傳票不去開庭，致乙○○陷於錯誤而依上開犯罪集
    團成員之指示，於同日上午11時20分，在台北縣林口國宅郵
    局匯款新台幣42,000元至林燕鳳（業由臺灣臺中地方法院檢
    察署另案提起公訴）之台中商業銀行內新分行000000000000
    號帳戶內，嗣經乙○○發覺有異，經報警處理，始知上情，
    因認被告涉犯刑法第30條第1 項、第339 條第1 項之幫助詐
    欺罪嫌云云。
二、按犯罪事實應依證據認定之，無證據不得認定犯罪事實；不
    能證明被告犯罪者，應諭知無罪之判決，刑事訴訟法第154
    條第2 項及第301 條第1 項，分別定有明文。次按認定不利
    於被告之事實，須依積極證據，苟積極證據不足為不利於被
    告事實之認定時，即應為有利於被告之認定，更不必有何有
    力之證據；又犯罪事實之認定，應憑真實之證據，倘證據是
    否真實尚欠明確，自難以擬制推測之方式，為其判斷之基礎
    ；刑事訴訟法上證明之資料，無論為直接或間接證據，均須
    達於通常一般之人均不致有所懷疑，而得確信其為真實之程
    度，始得據為有罪之認定，若其關於被告是否犯罪之證明未
    能達此程度，而有合理懷疑之存在，致使無從形成有罪之確
    信，根據「罪證有疑，利於被告」之證據法則，即不得遽為
    不利被告之認定，最高法院30年上字第816 號、53年臺上字
    第656 號、76年臺上字第4986號判例可資參照。
三、公訴人認被告涉有上開罪嫌，無非以被告甲○○於警詢及檢
    察官偵訊中之供述、被害人乙○○於警詢之證述，及遠傳電
    信公司行動電話申請資料等件在卷可稽，為其主要論據。惟
    訊據被告堅詞否認有何幫助詐欺犯行，辯稱：其雖然曾經申
    請0000000000號行動電話門號，但因為預付卡有限定使用時
    間，過期就會失效，所以也沒有特別注意保管，可能搬家時
    被家人清掉，其不知道預付卡不見，所以沒有去報警等語。
四、經查：公訴人雖認被告甲○○將其於遠傳電信公司所申請之
    0000000000號行動電話之晶片卡，以不詳代價，售予年籍、
    姓名不詳之犯罪集團成員使用云云。然此為被告所否認，且
    無其他證據足資證明。公訴人雖以被告甲○○之供述及遠傳
    電信公司行動電話申請資料做為認定之依據，然前開證據僅
    能證明被告曾經申請並使用該門號，無從推出被告曾經出售
    該行動電話晶片卡。況經本院向遠傳電信公司函詢前開行動
    電話門號歷來申請人、通話、停話紀錄，遠傳電信公司回函
    稱被告前開門號曾於93年7 月20日停機，其原因為超過6 個
    月未儲值，停機後即中止撥出及接聽功能，停機後不會有通
    話記錄等語，有遠傳電信96年3 月12日遠傳（業服）字第
    09610301587 號函在卷可稽。且嗣後和宇寬頻網路股份有限
    公司（下稱和宇公司）於94年11月1 日即承租前開行動電話
    ，而該門號於93年7 月20日停機後至和宇公司承租該門號前
    ，並無任何復話之記錄等情，亦有遠傳電信公司96年4 月26
    日遠傳（業服）字第09610403837 號函附卷足憑。從而早在
    被害人乙○○於95年5 月24日遭犯罪集團利用前開行動電話
    號碼詐騙之前，該行動電話門號早已移轉至和宇公司，受和
    宇公司支配管理，無從證明前開晶片卡尚與被告有關，更無
    由遽認被告有何交付晶片卡予犯罪集團情形。綜上所述，公
    訴人所舉之證據尚不能使本院獲得被告有罪之確信。此外復
    查無其他積極證據足認被告有何幫助詐欺犯行。本件既不能
    證明被告犯罪，自應為無罪之諭知。
據上論斷，應依刑事訴訟法第301條第1項，判決如主文。
本案經檢察官曾文鐘到庭執行職務。
中　　華　　民　　國　　96　　年　　7 　　月　　24　　日
                  刑事第十一庭  審判長法  官  侯志融
                                      法  官  楊博欽
                                      法  官  張宏節
此正本與原本無異。
如不服本判決應於送達後10日內向本院提出上訴狀。
                                      書記官  李崇文
中　　華　　民　　國　　96　　年　　7 　　月　　24　　日
